臺灣板橋地方法院刑事判決　　　　　　 100年度訴字第2387號
公　訴　人　臺灣板橋地方法院檢察署檢察官
被　　　告　林榮士
上列被告因違反毒品危害防制條例案件，經檢察官提起公訴（
100 年度毒偵字第4328號），被告於準備程序中就被訴事實為有
罪之陳述，經本院合議庭裁定改以簡式審判程序審理，判決如下
：
    主  文
林榮士施用第一級毒品，累犯，處有期徒刑拾月，扣案海洛因驗
餘淨重零點零陸壹公克沒收銷燬之，包裹上開海洛因之包裝袋壹
個沒收；又施用第二級毒品，累犯，處有期徒刑陸月。應執行有
期徒刑壹年貳月，扣案海洛因驗餘淨重零點零陸壹公克，包裹上
開海洛因之包裝袋壹個沒收。
    事  實
一、林榮士前於(1)民國91年間因施用毒品案件，經臺灣桃園地方
    法院以91年度毒聲字第2345號裁定送觀察、勒戒，執行至91
    年8 月30日因無繼續施用之傾向而釋放，並經臺灣桃園地方
    法院檢察署檢察官以91年度毒偵字第2059號為不起訴處分確
    定。(2)又於95年間因施用毒品案件，經本院以95年度簡字第
    5348號判處有期徒刑6 月確定，嗣於95年12月6 日易科罰金
    執行完畢。(3)再於95年間因施用毒品案件，經本院以95年度
    訴字第3696號判處有期徒刑8 月，經上訴臺灣高等法院以96
    年度上訴字第1309號判決駁回確定。(4)又於96年間施用毒品
    案件，經本院以96年度訴字第738 號判處有期徒刑9 月確定
    ，與上開(3)案經臺灣高等法院以96年度聲減字第2170號裁定
    各減其刑二分之一，並定應執行有期徒刑8 月確定。(5)復於
    96年間因施用毒品案件，經本院以96年度訴字第2584號判處
    有期徒刑8 月，減為有期徒刑4 月確定，與上開(3)、(4)案之
    罪所減得之刑，經本院以96年度聲字第2615號裁定應執行有
    期徒刑11月確定，於97年6 月26日假釋出監，假釋期間並付
    保護管束，嗣於97年7 月5 日保護管束期滿，假釋未經撤銷
    以已執行完畢論。
二、詎林榮士仍不知戒絕毒品，於上開觀察勒戒釋放後5 年內再
    犯施用毒品罪經法院論罪科刑處罰後，竟基於施用第一級毒
    品海洛因之犯意，於100 年6 月15日21時許，在其位於新北
    市三重區頂崁區210 巷66弄16號2 樓之住處，將海洛因摻入
    香菸內點燃吸食煙霧之方式，施用海洛因1 次；另基於施用
    第二級毒品甲基安非他命之犯意，在上揭時、地，將甲基安
    非他命置於玻璃球內點燃吸食煙霧之方式，施用甲基安非他
    命1 次（起訴書略載上開施用毒品之時間、地點及方式，應
    予補充），嗣於100 年6 月15日15時20分許，在新北市○○
    區○○路與慈愛街口為警當場查獲其手中所持有菸盒內之海
    洛因1 包（淨重0.062 公克，驗餘淨重0.061 克），予以查
    扣，而查悉上情。
三、案經新北市政府警察局樹林分局報告臺灣板橋地方法院檢察
    署檢察官偵查起訴。
    理  由
一、本案被告林榮士所犯為死刑、無期徒刑或最輕本刑為3 年以
    上有期徒刑以外之罪，其於準備程序中就被訴事實為有罪之
    陳述，經法官告知簡式審判程序之旨，並聽取公訴人之意見
    後，依刑事訴訟法第273 條之1 第1 項規定，裁定由受命法
    官獨任進行簡式審判程序，合先敘明。
二、上開事實，業據被告林榮士於本院審理時坦承不諱，且被告
    為警查獲時採尿送驗結果，呈嗎啡（即海洛因水解後之反應
    ）、甲基安非他命之陽性反應，有新北市政府警察局樹林分
    局毒品危害防制條例被移送者姓名暨代碼對照表、臺灣檢驗
    科技股份有限公司100 年6 月28日UL/2011/00000000號濫用
    藥物檢驗報告各1 紙在卷可證。又有白色粉末1 包扣案可證
    ；上述白色粉末1 包（淨重0.062 公克，驗餘淨重0.061 公
    克），經送交通部民用航空局航空醫務中心鑑驗結果含第一
    級毒品海洛因成分，有該局航空醫務中心100 年7 月27日航
    藥鑑字第1003991 號毒品鑑定書在卷可佐；上述鑑驗結果，
    均係檢驗機關本於專業知識及以精密儀器或科學檢驗方法所
    得之結論，自可憑信，足見被告自白與事實相符，堪以採信
    。
三、按毒品危害防制條例於92年7 月9 日修正公布，其中第20條
    、第23條將施用毒品之刑事處遇程序，區分為「初犯」、「
    5 年內再犯」、「5 年後再犯」，而依立法理由觀之，僅限
    於「初犯」、「5 年後再犯」，始應先經觀察、勒戒或強制
    戒治程序，倘被告於5 年內已再犯，經依法追訴處罰，縱其
    第三次（或第三次以上）再度施用毒品之時間，在初犯經觀
    察、勒戒或強制戒治執行完畢釋放5 年以後，已不合於「5
    年後再犯」之規定，且因已於「5 年內再犯」，顯見其再犯
    率甚高，原實施觀察、勒戒或強制戒治，已無法收其實效，
    即應依該條例第10條規定處罰，最高法院95年5 月9 日95年
    度第7 次刑事庭會議決議可資參照。查被告前於(1)91年間因
    施用毒品案件，經臺灣桃園地方法院以91年度毒聲字第2345
    號裁定送觀察、勒戒，執行至91年8 月30日因無繼續施用之
    傾向而釋放，並經臺灣桃園地方法院檢察署檢察官以91年度
    毒偵字第2059號為不起訴處分確定。(2)又於95年間因施用毒
    品案件，經本院以95年度簡字第5348號判處有期徒刑6 月確
    定，嗣於95年12月6 日易科罰金執行完畢。(3)再於95年間因
    施用毒品案件，經本院以95年度訴字第3696號判處有期徒刑
    8 月，經上訴臺灣高等法院以96年度上訴字第1309號判決駁
    回確定。(4)又於96年間施用毒品案件，經本院以96年度訴字
    第738 號判處有期徒刑9 月確定，與上開(3)案經臺灣高等法
    院以96年度聲減字第2170號裁定各減其刑二分之一，並定應
    執行有期徒刑8 月確定。(5)復於96年間因施用毒品案件，經
    本院以96年度訴字第2584號判處有期徒刑8 月，減為有期徒
    刑4 月確定，與上開(3)、(4)案之罪所減得之刑，經本院以96
    年度聲字第2615號裁定應執行有期徒刑11月確定，於97年6
    月26日假釋出監，假釋期間並付保護管束，嗣於97年7 月5
    日保護管束期滿，假釋未經撤銷以已執行完畢論等節，此有
    臺灣高等法院被告前案紀錄表1 份在卷可參。是被告於觀察
    、勒戒執行完畢釋放後，5 年內已再犯施用毒品案件，經本
    院判處罪刑確定，則其再犯本件施用毒品案件，即非屬該條
    例第20條第3 項所稱「5 年後再犯」之情形，檢察官自應依
    法追訴。從而，本件事證明確，被告犯行應堪認定。
四、查海洛因及甲基安非他命分屬毒品危害防制條例第2 條第2
    項第1 款、第2 款所稱之第一級、第二級毒品，均不得持有
    、施用，被告竟持以施用，核其所為，係犯同條例第10條第
    1 項之施用第一級毒品罪及同條例第2 項之施用第二級毒品
    罪。其施用前持有海洛因及甲基安非他命之低度行為，應為
    施用之高度行為所吸收，均不另論罪。查被告前有如事實欄
    所示之科刑及執行情形，有臺灣高等法院被告前案紀錄表1
    份附卷足憑，其於刑之執行完畢後5 年內，故意再犯本件有
    期徒刑之上揭2 罪，為累犯，均應依法加重其刑。其所犯上
    述2 罪，犯意各別，行為互異，應予分別論罪，合併處罰。
    爰審酌被告經觀察勒戒、刑事科刑處罰後，仍未能戒絕毒品
    ，及其犯罪之動機、目的、手段，與其施用毒品之次數各僅
    1 次、犯罪後坦認犯行，態度尚可，再於本案查獲後已自行
    接受美沙東替代療法之治療（參卷附行政院衛生署臺北醫院
    診斷證明書）之犯後態度等一切情狀，分別量處如主文所示
    之刑，並定其應執行刑。扣案之白色粉末驗餘淨重0.061 公
    克，為第一級毒品海洛因，已如前述，應依毒品危害防制條
    例第18條第1 項前段規定沒收銷燬之，包裹上開海洛因之包
    裝袋1 個，係用於防止海洛因裸露、潮濕，便於攜帶施用、
    持有，屬被告所有供施用第一級毒品所用之物，爰依刑法第
    38條第1 項第2 款規定併予宣告沒收。
據上論斷，應依刑事訴訟法第273 條之1 第1 項、第299 條第1
項前段，毒品危害防制條例第10條第1 項、第2 項、第18條第1
項前段，刑法第11條、第47條第1 項、第51條第5 款、第38條第
1 項第2 款，判決如主文。
本案經檢察官洪國朝到庭執行職務。
中    華    民    國   100    年    11    月    10    日
                  刑事第十九庭  法  官  陳海寧
以上正本證明與原本無異。
如不服本判決，應於判決送達後10日內敘明上訴理由，向本院提
出上訴狀 (應附繕本) ，上訴於臺灣高等法院。其未敘述上訴理
由者，應於上訴期間屆滿後20日內向本院補提理由書「切勿逕送
上級法院」。
                                 書記官  馮得弟
中    華    民    國   100    年    11    月    14    日
附錄本案論罪科刑法條
毒品危害防制條例第10條
施用第一級毒品者，處 6 月以上 5 年以下有期徒刑。
施用第二級毒品者，處 3 年以下有期徒刑。